【裁判字號】    90,易緝,158
【裁判日期】    900914
【裁判案由】    毒品危害防制條例
【裁判全文】
臺灣高雄地方法院刑事判決                          九十年度易緝字第一五八號
    公  訴  人  臺灣高雄地方法院檢察署檢察官
    被      告  甲○○
右列被告因毒品危害防制條例案件，經檢察官提起公訴（八十九年度偵字第一九四二
六號）及移送併辦（九十年毒偵字第三一０號），本院判決如左：
    主  文
甲○○連續施用第二級毒品，處有期徒刑壹年陸月。
扣案安非他命壹包（毛重零點玖柒公克）沒收銷燬之。
    事  實
一、甲○○前二度因施用第二級毒品安非他命案件，先後二次經觀察、勒戒後，均認
    無繼續施用毒品之傾向，由台灣高雄地方法院檢察署檢察官分別於民國八十七年
    六月廿九日、八十九年五月三十一日，以八十七年度偵字第一二九四八號、八十
    九年度毒偵字第一四八號不起訴處分確定。詎仍不知悔改，又基於概括之犯意，
    先於八十九年八月廿九日十六時三十分許回溯廿四小時內之某時，在高雄地區某
    處施用第二級毒品安非他命，為警於八十九年八月廿九日十五時，在高雄縣美濃
    鎮○○路一九三之一號處查獲，並扣得第二級毒品安非他命一包（毛重０˙九七
    公克）等物。復於九十年一月九日七時五十分許回溯二十四小時內之某時，在高
    雄地區某處施用第二級毒品安非他命，為警於九十年一月九日七時五十分在高雄
    縣鳳山市○○○路一九三巷二弄二之六號五樓查獲。
二、案經高雄縣警察局旗山分局報告台灣高雄地方法院檢察署檢察官偵查起訴。
    理  由
一、訊之被告甲○○對於右揭事實雖矢口否認，辯稱：我不知道吸食二手的是否也會
    有毒品反應，因我小孩才三歲而已，我們私下帶我小孩去驗，結果也有毒品反應
    ，莫非其三歲小孩也會吸毒？然查：被告於上開時、地二度為警查獲時所採集之
    尿液，經送結果均呈現甲基安非他命陽性反應，此有高雄縣政府衛生局八十九年
    十月十九日八九煙檢字第二五九九號、九十年一月二十七日九０煙檢字第一０二
    號煙毒尿液檢驗成績書各一份附卷可稽，又有第二級級毒品安非他命一包（毛重
    ０˙九七公克）扣案可資佐證，且如係因吸食二手毒品，豈有二度查獲均驗得陽
    性反應之理，是被告所辯顯係卸責之詞，不足採信，其施用第二級毒品之犯行堪
    以認定。又被告前曾二度因施用毒品案件，經觀察、勒戒後，均認無繼續施用毒
    品傾向，經台灣高雄地方法院檢察署檢察官分別於八十七年六月廿九日、八十九
    年五月三十一日以八十七年度偵字第一二九四八號、八十九年度毒偵字第一四八
    號不起訴處分確定，此有不起訴處分書二份、台灣高雄地方法院檢察署刑案資料
    查註紀錄表二份、台灣高等法院被告全國前案紀錄表一份附卷可參，被告三犯毒
    品危害防制條例第十條之罪，依同條例第二十條第三項之規定，應依法論科。
二、核被告所為，係犯毒品危害防制條例第十條第二項之施用第二級毒品罪。被告持
    有毒品後進而施用，其持有之低度行為為施用之高度行為所吸收，不另論罪。其
    先後多次犯行，時間緊接，方法相同，所犯又係構成要件相同之罪名，顯係基於
    概括犯意而為，應依連續犯規定論以一罪，並加重其刑。公訴意旨雖僅就被告於
    八十九年八月二十九日施用第二級毒品之犯行提起公訴，然檢察官就犯罪事實之
    一部起訴者，效力及於全部，本件被告於九十年一月九日施用第二級毒品之犯行
    ，與起訴部分有連續犯之裁判上一罪關係，為起訴之效力所及，本院自應併予審
    判。爰審酌被告犯罪之動機、目的、手段、品行、智識程度、其施用毒品行為性
    質上係對其自我身心之戕害，身為人母，經二度觀察、勒戒及不起訴處分後，仍
    不知反省，一再延續吸毒惡習，禍延子女，其犯罪後仍飾詞冀免刑責，未見悔意
    之態度等一切情狀，量處如主文所示之刑，以資懲儆。扣案被告持有之物零點九
    七公克為安非他命，此經被告供述在卷，為違禁物，應依同條例第十八條第一項
    前段規定宣告沒收銷燬。至高雄縣警察局旗山分局九十年一月九日在鳳山市○○
    ○路一九三巷二弄二之六號五樓扣得之吸食器一組、玻璃吸食器一個、安非他命
    三點三公克、安非他命殘渣袋一個等物，係被告之夫王財發所有之物，此經被告
    及王財發於警訊中供述甚詳，是上開物品既非本案扣押之物，爰不併為沒收之諭
    知，附此敘明。
據上論斷，應依刑事訴訟法第二百九十九條第一項前段、毒品危害防制條例第十條第
二項、第十八條第一項前段、刑法第十一條、第五十六條，判決如主文。
本案經檢察官郭昭吟到庭執行職務。
中      華      民      國    九  十    年      九      月    十  四    日
                                  臺灣高雄地方法院刑事第三庭
                                      法  官  葉  啟  洲
右正本證明與原本無異。
如不服本判決，應於判決送達後十日內，向本院提出上訴狀。
                                      書記官  盧  雅  婷
中      華      民      國    九  十    年      九      月    十  四    日
附錄本判決之論罪法條：
毒品危害防制條例第十條第二項
施用第二級毒品者，處三年以下有期徒刑。


司法院資訊處製作；財團法人民間司法改革基金會備份。
